臺灣苗栗地方法院刑事判決　　　　　　　 93年度訴字第548號
公　訴　人　臺灣苗栗地方法院檢察署檢察官
被　　　告　丁○○
上列被告因毒品危害防制條例案件，經檢察官提起公訴（93年度
偵字第2752號），本院判決如下：
    主  文
丁○○轉讓第一級毒品，累犯，處有期徒刑壹年貳月。扣案之針
筒壹支（內含海洛因殘渣）沒收銷燬之。
    事  實
一、丁○○於民國89年間，因違反毒品危害防制條例案件，經本
    院判處有期徒刑8 月、8 月、6 月確定，經定其應執行之刑
    為有期徒刑1 年8 月，於民國92年4 月28日縮刑期滿執行完
    畢（構成累犯）。
二、詎丁○○不知悔改，明知海洛因為毒品危害防制條例第2 條
    第2 項第1 款之第1 級毒品，不得非法轉讓、持有，竟基於
    轉讓第1 級毒品海洛因之犯意，於93年2 月28日21時許，在
    苗栗縣竹南鎮○○里○○鄰○○路416 號3 樓之樓梯口，無償
    轉讓內摻有海洛因之注射針筒1 支供丙○○施用（丙○○施
    用毒品部分，業經判決確定，現於臺灣台中女子監獄執行中
    ）。嗣因丙○○於施打海洛因之際，為其母乙○○當場發現
    予以阻止，且持上開針筒送警調查，始查獲上情。
二、案經苗栗縣政府警察局竹南分局報告臺灣苗栗地方法院檢察
    署檢察官偵查起訴。
    理  由
一、右揭事實，訊諸被告丁○○矢口否認犯行，辯稱：當日係丙○○主動向伊請求提供毒品，惟伊所提供者則為葡萄糖，並
    非海洛因云云。惟查：
  (一)上開針筒1 支，經憲兵司令部刑事鑑識中心以氣相層析質譜
    分析法鑑驗結果，確認該注射針筒內，有煙毒（海洛因）成
    份之事實，有憲兵司令部刑事鑑識中心93年11月16日（93）
    安鑑字第00124 號鑑驗通知書1 紙附卷可稽。
  (二)上開針筒，確係由丙○○於93年2 月28日21時許在其住處樓
    梯口供施用之針筒，經丙○○之母乙○○發現後當場扣得而
    交付警方，業據證人乙○○、丙○○供陳在卷，並有警方扣
    案時拍攝之照片1 幀可稽，質之被告亦無爭執。
  (三)被告雖辯稱：當日伊所提供者為葡萄糖，並非海洛因云云，
    並舉證人甲○○為證。惟證人甲○○到庭證稱：被告確實曾
    在其家中取過多次葡萄糖，然93年2 月28日當日有無拿葡萄
    糖，則不能確定。至於被告平時要葡萄糖做什麼，伊則弄不
    清楚，是後來在監服刑時，才聽說有人施用海洛因會摻和葡
    萄糖使用等語。又93年2 月28日當日，伊確與被告見過面，
    惟從未見過丙○○，也未與被告同去丙○○家，更不知道被
    告有去買針筒、蛋糕等情節，只記得被告當日好像提過那天
    也是某某人之生日，伊還說怎麼那麼巧，剛好在和平紀念日
    過生日等語。綜合該證人之證述，被告固曾在證人家中取過
    葡萄糖，然究係供何用途並不能確定，尤不能證明被告當日
    取交給丙○○施用者為葡萄糖，並非海洛因甚明。
  (四)末查：
  (1)被告當日所交付者確為海洛因，並非葡萄糖，且其劑量為依
    針筒上之刻度，在摻水前約為15度左右，業據當日親身施用
    之人丙○○於偵審中供證明確。按毒品為生理成癮之藥品，
    於施用之際是否足堪解癮，惟當事人始可體會，且施打之物
    是否確係海洛因，於施打當時應可立即查覺，絕非葡萄糖可
    以代替或矇混，此參諸證人丙○○於本院訊問：「毒癮犯時
    ，是否可只打葡萄糖解癮？」時，竟笑答：「怎麼可能？」
    等語，即可明瞭。訊諸被告亦供稱：葡萄糖確實不能解癮等
    語無訛。是被告與證人丙○○均係習用毒品之人，對葡萄糖
    不可能矇混解癮，均屬明知，而被告與丙○○當時又是男女
    朋友關係，雙方時有過從，依被告之供述，當日於上午起即
    多次接到丙○○之電話（丙○○當時被母親禁足於家中不得
    外出），表示急需海洛因解癮，始於當晚前往丙○○家中，
    藉送丙○○母親乙○○生日蛋糕為名而交付毒品，則被告既
    明知丙○○急待毒品解癮，焉有可能於此時以明知不可能過
    關之葡萄糖予以矇混之理？是被告當日所交付之針筒中確含
    有相當於針筒刻度約15度之相當劑量海洛因無疑。被告所辯
    ，顯與情理不合，難以採信。
  (2)稽諸本件之查獲過程與93年2 月28日當時被告所供交付針筒
    之情節，堪證被告與丙○○2 人當時之感情及關係均甚為良
    好，且丙○○於93年2 月28日之後1 、2 日即離家出走，離
    家期間仍與被告維持密切交往，直至93年6 、7 月間為止等
    情，訊諸被告與丙○○亦均屬實在。而證人乙○○因愛女心
    切，於丙○○離家出走後數日（93年3 月5 日），始持針筒
    前往警察局報案，其目的在檢舉其女丙○○施用海洛因之非
    行並陳報失蹤人口，本來目的亦非在告發被告轉讓毒品1 節
    ，參諸警訊及本院審理筆錄即明。是證人乙○○、丙○○2
    人均無故意誣陷被告之動機，則該2 人之證詞即應屬可採。
    尤以證人丙○○係於93年3 月7 日為警尋獲到場制作筆錄時
    ，即供承係被告提供毒品，有該筆錄附卷可查。依當時被告
    與證人丙○○2 人之關係而言，尤難認證人丙○○，既仍在
    與被告密切交往中，何有故意誣陷被告之必要？是證證人丙○○當日所供述之內容，確屬實情，並非虛語。
  (五)綜合上述，本件被告確有於起訴時、地無償轉讓毒品海洛因
    之事實無訛。蓋被告與證人丙○○間，當時應為男女朋友關
    係，之所以提供海洛因予丙○○施用，一方面固係出於被告
    向丙○○示好，另一方面亦是當時2 人交往之過程，本即常
    在一起共同施用毒品使然。至於丙○○則明知其母堅決反對
    渠施用毒品，且其檢舉係出於真心愛護與母子摯情，但一方
    面因繼續與被告交往而沈淪於毒癮中難以自拔，另一方面亦
    知悉自己之施用與被告之提供毒品行為，均為法所不容，始
    於經母親檢舉而遭警方查獲時，採「實話實說」之態度而吐
    露實情，並未就被告之犯行特意隱瞞，其本意亦非在陷害被
    告。故彼2 人之證詞應屬可採。至於被告辯稱：當日所交付
    者為葡萄糖，並非海洛因云云，應屬畏罪卸責之詞，並無足
    採。此外，復有上開扣案之針筒1 支及憲兵司令部刑事鑑識
    中心鑑驗通知書1 紙等附卷可稽。本件事證明確，被告犯行
    洵堪認定。
二、核被告丁○○所為，係犯毒品危害防制條例第八條第1 項轉
    讓第1 級毒品罪。被告持有毒品之低度行為，為轉讓毒品之
    高度行為所吸收，不另論罪。又被告前因違反毒品危害防制
    條例案件，甫於92年4 月29日縮短刑期執行完畢出監，有臺
    灣高等法院被告全國前案紀錄表在卷可查，其於有期徒刑執
    行完畢後，五年內再犯本件有期徒刑以上之刑之罪，為累犯
    ，應依法加重其刑。爰審酌被告之素行不佳（除有事實欄所
    載之前科紀錄外，被告於93年間，又因違反毒品危害防制條
    例案件，經本院判處有期徒刑1 年、8 月，定應執行之刑為
    有期徒刑1 年7 月確定，於93年8 月6 日入監執行中）及其
    犯罪之動機、目的、手段、與丙○○2 人間之關係及轉讓毒
    品對人體之戕害與社會秩序之影響暨其犯罪後之態度等一切
    情狀，量處如主文所示之刑。扣案之針筒1 支，既經鑑定內
    含海洛因成份，而與針筒己難以析離淨盡，爰依毒品危害防
    制條例第18條第1 項前段沒收銷燬之。
據上論斷，應依刑事訴訟法第299 條第1 項前段、毒品危害防制
條例第8 條第1 項、第18條第1 項前段、刑法第11條、第47條，
判決如主文。
本案經檢察官劉正穆到庭執行職務。
中　　華　　民　　國　　94　　年　　5 　　月　　24　　日
                  刑事第3庭審判長法  官  劉興浪
                                 法  官  蔡志宏
                                 法  官  王月香
右正本證明與原本無異。
如不服本判決，應於送達後十日內向本院提出上訴狀（須附繕本
），上訴於臺灣高等法院臺中分院。
                                 書記官  王月香
中　　華　　民　　國　　94　　年　　5 　　月　　24　　日
附錄論罪科刑法條
毒品危害防制條例第八條第一項
轉讓第一級毒品者，處一年以上七年以下有期徒刑，得併科新臺
幣一百萬元以下罰金。
轉讓第二級毒品者，處六月以上五年以下有期徒刑，得併科新臺
幣七十萬元以下罰金。
轉讓第三級毒品者，處三年以下有期徒刑，得併科新臺幣三十萬
元以下罰金。轉讓第四級毒品者，處一年以下有期徒刑，得併科
新臺幣十萬元以下罰金。前四項之未遂犯罰之。
轉讓毒品達一定數量者，加重其刑至二分之一，其標準由行政院
定之。
